# 请教陈版及各位老师，建设单位管理费应该资本化还是费用化？

提问人：sue1988061 时间：2023-05-06 09:24:
查看公司财务制度时发现一条：“根据新会计准则规定，工程建设期间的建设管理费用直接期间费用化，在“管理费用”中核算，体现在当期损益表中。（建设单位管理费是指建设单位从项目开工之日起至办理竣工财务决算之日止发生的管理性质的开支，包括：不在原单位发工资的工作人员工资、基本养老保险费、基本医疗保险费、失业保险费,办公费、差旅交通费、劳动保护费、工具用具使用费、固定资产使用费、零星购置费、招募生产工人费、技术图书资料费、印花税、业务招待费、施工现场津贴、竣工验收费和其他管理性质开支。）”
根据以往经验，限额内的建设单位管理费应资本化，搜索准则和网上并未找到直接费用化的相关内容，请教陈版及各位老师，上述所称的直接期间费用化是否正确，如正确，具体出处烦请指出

回答人：chenyiwei
根据《企业会计准则第 4 号——固定资产》第九条规定，“自行建造固定资产的成本，由建造该项资产达到预定可使用状态前所发生的必要支出构成。”准则讲解中对于自建和出包建设固定资产的成本构成有详细说明。
对建设管理费或类似项目能否资本化计入在建工程成本的问题，主要关注点是：其是否与改变固定资产的状态使其达到预定可使用状态直接相关，例如，专门从事与该工程直接相关工作的人员工资、社保、福利费等可以计入在建工程成本。
但需注意区分企业的一般管理费用和可资本化的此类支出的界限，尤其是在建设期内的企业，或者专门为某个项目设立的项目公司，其为了维持作为独立法人的正常运转而需发生的一般行政管理费用，如财务、人事等行政部门的相关支出等，即使在建设期间，也应直接费用化处理。